# 暂估税金合并抵消的问题

提问人：liu0bin0 时间：2020-04-29 10:47:00
B为A子公司，A向B采购货物， 2019 年由于B销售给A货物暂估了销项税，确认了收入 100 ，销项税 13 ，应收 113 ；
由于没有开具增值税专用发票，A账面采购入库确认存货成本 100 ，应付账款 100 ，导致双方往来对不上，那么在合并抵消时，往来如何抵消处理。

回答人：chenyiwei
如果截至期末，B尚未到法定的纳税义务发生时间，则在合并报表中，应分别反映“其他流动负债——待转销项税额”13和“其他流动资产——待取得抵扣凭证的增值税进项税额”13。即抵销分录为：借：其他流动资产——待取得抵扣凭证的增值税进项税额 13 ，借：应付账款 100 ，贷：应收账款 113 。